臺灣士林地方法院刑事判決　　　　　　　 94年度易字第480號
公　訴　人　臺灣士林地方法院檢察署檢察官
被　　　告　丙○○
上被告因竊盜案件，經檢察官提起公訴（94年度偵字第4758號）
，及移送併案審理（95年度偵字第2105號、95年度偵字第4328號
、臺灣桃園地方法院檢察署94年度偵字第17291 號），被告為有
罪之陳述，本院合議庭裁定改行簡式審判程序，並判決如下：
    主  文
丙○○連續結夥三人以上攜帶兇器竊盜電線，處有期徒刑貳年拾
月，扣案之剪線鉗壹支、老虎鉗壹支及短鐵條伍支、破壞剪壹支
、綠色莒光袋壹個、壓力剪壹支、鐵剪貳支、活動扳手壹支、銼
刀貳支、鐮刀貳支、手套拾雙、砂紙柒張、絕緣膠布壹捲、手電
筒壹支及鐵條拾貳支均沒收。
    事  實
一、丙○○自94年4 月20日18時許起至95年1 月18日止，或與己○○、乙○○，或與許勝貴或陳哲維，或與許勝貴、陳哲維
    ，共同基於意圖為自己不法所有之概括犯意聯絡，於附表所
    示之時間、地點，以附表所示之方式，連續竊取附表所示之
    財物。嗣分別：
  (一)就附表編號1 所示之犯行，於94年4 月21日凌晨3 時許，丙○○與己○○正欲接續行竊之際，適巡邏警車巡至該處，發
    現乙○○駕駛之小客車行跡可疑，正欲隨後追查時，又發現
    丙○○與己○○2 人立於路邊，乃停車臨檢，因2 人深夜未
    帶身分證件帶回警察局查證，乙○○見狀則駕車逃離，嗣為
    己○○電話召回八里分駐所，而查獲上情，並扣得電纜線（
    已據被害人領回）及剪線鉗1 支、老虎鉗1 支、短鐵條5 支
    、短鐮刀2 支、鋸子1 把。（見4758號偵查卷）
  (二)就附表編號2 所示之犯行，於94年9 月27日23時55分許，為
    警在桃園縣大溪鎮○○路○ 段溪州橋當場查獲，並扣得破壞
    剪1 支。（見17291 號偵查卷）
  (三)就附表編號3 至12所示之犯行，於95年1 月25日下午5 時40
    分許，經陳哲維帶警會同台灣電力公司員工黃正豪、方榮義
    及黃志明前往「佺家資源回收場」會勘，始悉上情。（見
    4328號偵查卷）
  (四)就附表編號13所示之犯行，於95年1 月19日上午4 時許，為
    警在臺北縣石門鄉青山瀑布山區另案查獲，並在臺北縣石門
    鄉內石門79號前起獲犯案工具綠色莒光袋1 個、壓力剪1 支
    、鐵剪2 支、活動扳手1 支、銼刀2 支、鐮刀2 支、手套10
    雙、砂紙7 張、絕緣膠布1 捲、手電筒1 支、鐵條12支、裸
    硬銅線127.8 公斤（已據被害人領回）、PVC 風雨線695.5
    公尺（已據被害人領回）等物，又於95年1 月19日下午1 時
    10 分 許，前往「佺家資源回收場」扣得PVC 風雨線（
    22m/㎡）74公斤及（60m/㎡）12.9公斤（已據被害人領回）
    。（見2105號偵查卷）
二、案經臺北縣政府警察局蘆洲分局報請臺灣士林地方法院檢察
    署檢察官偵查起訴及移送併案審理，暨臺灣桃園地方法院檢
    察署移送併案審理。
    理  由
一、前揭犯罪事實，業據被告丙○○於本院準備程序及審理時供
    認不諱（見96年1 月3 日準備程序筆錄及審判筆錄），其中
    附表編號1 部分，核與證人即臺北縣八里鄉○○路燈維修員
    戊○○、證人即臺灣電力公司蘆洲北區巡修股技術員丁○○
    於警詢時、偵查中指述失竊情節相符（見4758號偵查卷第28
    至29、31至32、100 頁），並經證人即共犯己○○、乙○○
    、證人即查獲員警甲○○於偵查中及本院審理時證述屬實（
    見4758號偵查卷第78至81、100 頁、95年4 月19日審判筆錄
    ），復有贓物認領保管單2 紙、現場照片6 張在卷可稽，且
    有剪線鉗、老虎鉗各1 支及短鐵條5 支扣案可資佐證；附表
    編號2 部分，核與證人即臺灣電力公司線路維修人員黃正豪
    於警詢時指述失竊情節相符（見17291 號偵查卷第18至19頁
    ），並經證人即共犯許勝貴於警詢時、偵查中證述屬實（見
    17291 號偵查卷第14至16、52至53頁），復有贓物認領保管
    單1 紙、現場照片8 張在卷可稽，且有破壞剪1 支扣案可資
    佐證；附表編號3 至編號12部分，核與證人即臺灣電力公司
    桃園區處東區巡修股人員黃正豪、證人即臺灣電力公司桃園
    區處市區巡修股人員方榮義、證人即臺灣電力公司南區巡修
    股人員黃志明於警詢時指述失竊情節相符（見3233號偵查卷
    第40至42、43至44、45至46頁），並經證人即共犯陳哲維、
    許勝貴於警詢時證述屬實（見3233號偵查卷第6 至18、19
    至24頁），復有電訊力線路失竊現場調查報告表9 紙、現場
    照片16張在卷可稽；附表編號13部分，核與被害人即臺灣電
    力公司老梅服務所配電服務員江枝清於警詢時指述失竊情節
    相符（見2105號偵查卷第60至61、63至64、66至67頁），並
    證人即共犯陳哲維、許勝貴、證人即佺家資源回收廠老闆潘
    保護於警詢時、偵查中證述屬實（見2105號偵查卷第27至31
    、36至40、52至55、118 至120 、125 至126 、131 至133
    頁），復有贓物認領保管單2 紙、現場照片39張在卷可稽，
    且有綠色莒光袋1 個、壓力剪1 支、鐵剪2 支、活動扳手1
    支、銼刀2 支、鐮刀2 支、手套10雙、砂紙7 張、絕緣膠布
    1 捲、手電筒1 支、鐵條12支扣案可資佐證，足證被告自白
    與事實相符。本件事證明確，被告上開竊盜犯行，均堪認定
    。
二、按刑法第321 條第1 項第3 款之攜帶兇器竊盜罪，係以行為
    人攜帶兇器竊盜為其加重條件，此所謂兇器，其種類並無限
    制，凡客觀上足對人之生命、身體、安全構成威脅，具有危
    險性之兇器均屬之，且祇須行竊時攜帶此種具有危險性之兇
    器為已足，並不以攜帶之初有行兇之意圖為必要（最高法院
    79年台上字第5253號判例參照）。被告竊盜用之剪線鉗、老
    虎鉗、短鐵條，均屬質地堅硬之金屬利器，客觀上足以對人
    之生命、身體、安全構成威脅，具有危險性，自屬兇器。查
    被告竊盜電線，依電業法第105 條之規定，應依刑法之規定
    從重處斷。核被告所為，就附表編號1 、5 、6 、9 、10、
    11、13部分犯行，均係違反電業法第105 條，應依刑法第32
    1 條第1 項第3 款、第4 款之結夥三人以上攜帶兇器竊盜罪
    處斷；就附表編號2 、3 、4 、7 、8 、12部分犯行，均係
    犯刑法第321 條第1 項第3 款之攜帶兇器竊盜罪。檢察官漏
    未論列被告上開犯行係觸犯電業法第105 條之規定，容有未
    洽，惟基本事實相同，本院得變更起訴法條。又被告行為後
    ，94年2 月2 日修正公布之刑法，已於95年7 月1 日施行（
    95年7 月1 日修正施行前刑法稱修正前刑法），其中第2條
    第1 項「行為後法律有變更者，適用行為時之法律。但行為
    後之法律有利於行為人者，適用最有利於行為人之法律」之
    規定，係規範行為後法律變更所生新舊法律比較適用之準據
    法，於刑法修正施行後，自應適用前開修正後之規定，為「
    從舊從輕」之比較。又比較新舊法時，應就罪刑有關之共犯
    、未遂犯、想像競合犯、牽連犯、連續犯、結合犯，以及累
    犯加重、自首減輕暨其他法定加減原因（如身分加減）與加
    減例等一切情形，綜其全部罪刑之結果而為比較後，再適用
    有利於行為人之法律處斷（最高法院24年度上字第4634號判
    例參照）。查修正後刑法第28條關於成立共同正犯之標準，
    將原來共同正犯之共同「實施」犯罪，改為共同「實行」犯
    罪，剔除完全未參與犯罪相關行為之「實行」的「陰謀共同
    正犯」及「預備共同正犯」，修正後之共同正犯之可罰性要
    件之範圍業已限縮，新舊法共同正犯固有修正，但對本件被
    告係基於犯意聯絡，共同實行竊盜犯行而言，不論新法、舊
    法，均構成共同正犯，刑法第28條之修正內容，對於被告並
    無有利或不利之影響，自無適用修正後刑法第2 條第1 項之
    規定為比較新舊法適用之必要（95年度台上字第5669號判決
    參照）。至修正前刑法第56條連續犯之規定，已自修正後刑
    法中刪除，此刪除雖非犯罪構成要件之變更，但顯已影響行
    為人刑罰之法律效果，自屬法律有變更，依新法第2 條第1
    項規定，比較新舊法結果，仍應適用較有利於被告之行為時
    法律，即修正前刑法第56條之規定論以連續犯。被告與丙○○、己○○間就附表編號1 之犯行、被告與許勝貴間就附表
    編號2 之犯行、被告與陳哲維間就附表編號3 、4 、7 、8
    、12之犯行、被告與陳哲維、許勝貴間就附表編號5 、6 、
    9 、10、11、13之犯行，有犯意聯絡及行為分擔，皆為共同
    正犯。被告先後13次竊盜犯行，時間緊接，所犯為構成要件
    相同之罪名，顯係基於概括犯意為之，為連續犯，應依修正
    前刑法第56條之規定論以情節較重之結夥三人以上攜帶兇器
    竊盜電線一罪，並加重其刑。公訴人移送併辦部分即附表編
    號2 至13部分之犯行，雖未經檢察官提起公訴，惟與已起訴
    部分即附表編號1 之犯行有連續犯之裁判上一罪關係，本院
    自應併予審理。爰審酌被告年輕力壯，不思合法手段謀生，
    竟竊取電線等物，並考量其犯罪手段、次數及所生危害，與
    犯罪後供認犯行等一切情狀，量處有期徒刑2 年10月。
三、94年4 月21日查獲扣案之剪線鉗1 支、老虎鉗1 支、短鐵條
    5 支；94年9 月27日查獲扣案之破壞剪1 支；95年1 月19日
    查獲扣案之綠色莒光袋1 個、壓力剪1 支、鐵剪2 支、活動
    扳手1 支、銼刀2 支、鐮刀2 支、手套10雙、砂紙7 張、絕
    緣膠布1 捲、手電筒1 支、鐵條12支，均係被告所有或被告
    與共犯許勝貴、陳哲維共有供犯罪所用之物，業據其供明在
    卷，應依刑法第38條第1 項第2 款宣告沒收。至未扣案之鐵
    剪、壓力剪、鐵條（附表編號3 至12部分），固係被告所有
    供犯罪所用之物，惟因免將來執行困難，故不予宣告沒收。
    另94年4 月21日查獲扣案之短鐮刀2 支、鋸子1 把，係共犯
    乙○○之父親工作所用之物，因與本件犯罪無涉，自無庸宣
    告沒收。
據上論斷，應依刑事訴訟法第299 條第1 項前段、第273 條之1
第1 項、第300 條，電業法第105 條，刑法第11條前段、第2 條
第1 項前段、第28條、第321 條第1 項第3 款、第4 款、第38條
第1 項第2 款，修正前刑法第56條，判決如主文。
本案經檢察官高俊申到庭執行職務。
中    華    民    國    96    年    1     月    31    日
                  刑事第三庭法  官  周明鴻
以上正本證明與原本無異。
如不服本件判決自判決送達之日起10日內，得向本院提起上訴。
                            書記官  丁梅芬
中    華    民    國    96    年    2     月    5     日
附錄本判決論罪科刑依據之法條：
中華民國刑法第321條
（加重竊盜罪）
犯竊盜罪而有左列情形之一者，處 6 月以上、 5 年以下有期徒
刑：
一、於夜間侵入住宅或有人居住之建築物、船艦或隱匿其內而犯
    之者。
二、毀越門扇、牆垣或其他安全設備而犯之者。
三、攜帶兇器而犯之者。
四、結夥三人以上而犯之者。
五、乘火災、水災或其他災害之際而犯之者。
六、在車站或埠頭而犯之者。
前項之未遂犯罰之。
附表：
┌──┬──────┬──────┬───┬───────┬─────────┬──────┐
│編號│行為時間    │行為地點    │行為人│行為方式      │所得財物          │被害人      │
├──┼──────┼──────┼───┼───────┼─────────┼──────┤
│ 1  │94年4 月21日│臺北縣八里鄉│丙○○│由乙○○駕駛  │林八公路路燈用之│八里鄉公所│
│    │凌晨3 時許  │長坑村林八公│乙○○│8N-7176 號自小│  電纜線22mm平方之│台灣電力公│
│    │            │路7.2 公里處│己○○│客車，搭載林志│  芯絞線60 公 尺、│  司        │
│    │            │            │      │昆、己○○，並│  14mm 平 方之芯絞│            │
│    │            │            │      │由丙○○及簡孝│  線40公尺及8mm 平│            │
│    │            │            │      │修持丙○○所有│  方之芯絞線5 公尺│            │
│    │            │            │      │客觀上足供兇器│60mm平方之電纜線│            │
│    │            │            │      │使用之剪線鉗、│  38公尺、22mm平方│            │
│    │            │            │      │老虎鉗各1 支、│  之電纜線25公尺  │            │
│    │            │            │      │短鐵條5 支竊取│                  │            │
│    │            │            │      │電纜線        │                  │            │
├──┼──────┼──────┼───┼───────┼─────────┼──────┤
│ 2  │94年9 月27日│桃園縣大溪鎮│丙○○│以客觀上足供兇│電線              │台灣電力公司│
│    │23時30分許  │新峰里8 鄰台│許勝貴│器使用之破壞剪│                  │            │
│    │            │7 線12公里旁│      │竊取電線      │                  │            │
├──┼──────┼──────┼───┼───────┼─────────┼──────┤
│ 3  │94年11月9 日│桃園縣大溪鎮│陳哲維│以客觀上足供兇│電線桿上之PVC 風雨│臺灣電力公司│
│    │凌晨某時許  │坑底路      │丙○○│器使用之鐵剪、│線及硬裸銅線共計  │            │
├──┼──────┼──────┼───┤壓力剪及鐵條等│1530.1公尺及1860公│            │
│ 4  │94年11月中旬│桃園縣大溪鎮│陳哲維│工具，由陳哲維│尺                │            │
│    │凌晨某時許  │坑底路      │丙○○│駕駛車號      │                  │            │
├──┼──────┼──────┼───┤5N-0906 號自用│                  │            │
│ 5  │94年11月下旬│臺北縣三峽鎮│陳哲維│小客車搭載林志│                  │            │
│    │凌晨某時許  │白雞路      │丙○○│昆、許勝貴2 人│                  │            │
│    │            │            │許勝貴│，或僅搭載林志│                  │            │
├──┼──────┼──────┼───┤昆1 人，趁四下│                  │            │
│ 6  │94年11月下旬│臺北縣三峽鎮│陳哲維│無人之際，竊取│                  │            │
│    │凌晨某時許  │白雞路      │丙○○│PVC 風雨線及硬│                  │            │
│    │            │            │許勝貴│裸銅線，得手後│                  │            │
├──┼──────┼──────┼───┤，再以每公斤新│                  │            │
│ 7  │94年12月上旬│桃園縣大溪鎮│陳哲維│臺幣（下同）70│                  │            │
│    │凌晨某時    │台3線信義路 │丙○○│元至125 元不等│                  │            │
├──┼──────┼──────┼───┤價格，將竊得之│                  │            │
│ 8  │94年12月上旬│桃園縣大溪鎮│陳哲維│PVC 風雨線販售│                  │            │
│    │晚上10時許  │台3線信義路 │丙○○│予知情之「佺家│                  │            │
├──┼──────┼──────┼───┤資源回收場」負│                  │            │
│ 9  │94年12月上旬│臺北縣三峽鎮│陳哲維│責人潘保護，並│                  │            │
│    │凌晨某時    │紫微路      │許勝貴│將所得朋分花用│                  │            │
│    │            │            │丙○○│。            │                  │            │
├──┼──────┼──────┼───┤              │                  │            │
│ 10 │94年12月中旬│桃園縣龜山鄉│陳哲維│              │                  │            │
│    │凌晨某時    │德明路銘傳大│許勝貴│              │                  │            │
│    │            │學旁        │丙○○│              │                  │            │
├──┼──────┼──────┼───┤              │                  │            │
│ 11 │94年12月底凌│臺北縣三峽鎮│陳哲維│              │                  │            │
│    │晨某時許    │紫微路      │許勝貴│              │                  │            │
│    │            │            │丙○○│              │                  │            │
├──┼──────┼──────┼───┤              │                  │            │
│ 12 │95年1 月上旬│桃園縣大溪鎮│陳哲維│              │                  │            │
│    │凌晨某時許  │坑底路      │丙○○│              │                  │            │
├──┼──────┼──────┼───┼───────┼─────────┼──────┤
│ 13 │94年6 、7 月│桃園縣大溪鎮│丙○○│以客觀上足供兇│裸硬銅線127.8 公斤│臺灣電力公司│
│    │起至95年1 月│及兔子坑、臺│陳哲維│器使用之壓力剪│、PVC 風雨線695.5 │            │
│    │18日止      │北縣鶯歌鎮、│許勝貴│、活動扳手、剪│公尺、PVC 風雨線  │            │
│    │            │白雞山區、三│      │刀、老虎鉗、短│（22m/㎡）74公斤、│            │
│    │            │峽中正路、臺│      │鐵條、鐮刀及銼│PVC 風雨線（60m/㎡│            │
│    │            │北縣石門鄉內│      │刀等工具，由陳│）12.9 公 斤      │            │
│    │            │石門30之1 號│      │哲維駕駛車號  │                  │            │
│    │            │、內石門79號│      │5N-0906 號自用│                  │            │
│    │            │、下員坑28之│      │小客車搭載林志│                  │            │
│    │            │3 號、下員坑│      │昆與許勝貴，趁│                  │            │
│    │            │42之1 號、八│      │四下無人之際，│                  │            │
│    │            │甲27號、八甲│      │由丙○○竊取PV│                  │            │
│    │            │49之1 號、七│      │C 風雨線、裸硬│                  │            │
│    │            │股27號、山溪│      │銅線後，再由許│                  │            │
│    │            │村尖山湖3 之│      │勝貴、陳哲維將│                  │            │
│    │            │1 號前、山溪│      │竊得之PVC 風雨│                  │            │
│    │            │村尖山湖16號│      │線、裸硬銅線搬│                  │            │
│    │            │前、山溪村九│      │運上車，得手後│                  │            │
│    │            │芎林51之1 號│      │，再以每公斤  │                  │            │
│    │            │前、石門村1 │      │125 元及110 元│                  │            │
│    │            │號前、草里村│      │之價格，將竊得│                  │            │
│    │            │草埔尾路旁、│      │之有剝皮及未剝│                  │            │
│    │            │老梅村六合山│      │皮PVC 風雨線販│                  │            │
│    │            │莊前、老梅村│      │售予知情之「佺│                  │            │
│    │            │七股61號前、│      │家資源回收場」│                  │            │
│    │            │玄武廟後方及│      │負責人潘保護，│                  │            │
│    │            │北海道場內阿│      │並將所得朋分花│                  │            │
│    │            │里磅28號等處│      │用。          │                  │            │
└──┴──────┴──────┴───┴───────┴─────────┴──────┘
